# 解謎 {#puzzle}

建立新的謎題:

```{r}
initiate_chessboard()
```

棋盤上有座標提示，讓布局更容易。

透過 `add_one()` 擺放棋子，可以逐個擺放，或是一次放置多個:

```{r}
pname <- c("兵", "卒", "士", "仕", "相", "炮")
px <- c(3,4,5,6,2,6)
py <- c(6,3,2,8,9,6)

initiate_chessboard() %>% 
  add_one("馬", 1, 1) %>% 
  add_one(pname, px, py)
```

`add_one()` 只會告知布局的紀錄，如果對於座標不熟悉，或是想立刻查看布局的話，可以使用 `add_one_pro()`:

```{r}
initiate_chessboard() %>% 
  add_one_pro("馬", 1, 1)
```

```{r, fig.keep='last'}
initiate_chessboard() %>% 
  add_one_pro("馬", 1, 1) %>% 
  add_one_pro(pname, px, py)
```

`add_one_pro()` 會輸出每一步放置的盤面，在檢查沒問題後，可以再換回 `add_one()`。

在檢查的時候，可以使用 `show_current()` 或是 `show_stream()`。`show_current()` 會秀出盤面。`show_stream()` 和 `add_one_pro()` 一樣會秀出每一步盤面，但不會有座標提示。

使用 `show_current()`:

```{r}
initiate_chessboard() %>% 
  add_one("馬", 1, 1) %>% 
  add_one(pname, px, py) %>% 
  show_current()
```

使用 `show_stream()` 可以穿插在 `add_one()` 和 `add_one_pro()` 之間:

```{r}
initiate_chessboard() %>% 
  add_one("馬", 1, 1) %>% 
  show_stream() %>% 
  add_one_pro("帥", 5, 1) %>% 
  add_one("兵", 7, 1) %>% 
  show_stream()
```

在布局完成後，`animate_chessboard()` 秀一段謎題的動畫:

```{r}
initiate_chessboard() %>% 
  add_one("馬", 1, 1) %>% 
  add_one(pname, px, py) %>% 
  animate_chessboard()
```

可以調整播放的速度，以及是否重新播放:

```{r}
initiate_chessboard() %>% 
  add_one("馬", 1, 1) %>% 
  add_one(pname, px, py) %>% 
  animate_chessboard(speed = 0.5, loop = TRUE)
```


